# 委托贷款利息的确认

提问人：Mei931217 时间：2020-08-18 10:40:00
陈版 请问 企业委托贷款利息收入是冲减当期财务费用 还是应该做其他业务收入处理呢？

回答人：chenyiwei
按照现行的一般财务报表列报格式，似乎是作为“财务费用——利息收入”，但理论上是作为投资收益更合适。